臺灣高等法院刑事判決
109年度上易字第935號
上  訴  人  
即  被  告  陳冠杞



上列上訴人因妨害公務案件，不服臺灣宜蘭地方法院109年度易
字第61號，中華民國109年4月7日第一審判決（起訴案號：臺灣
宜蘭地方檢察署108年度偵字第6312號），提起上訴，本院判決
如下：
    主  文
上訴駁回。                                              
    理  由
一、按不服地方法院之第一審判決而上訴者，須提出上訴書狀，
    並應敘述具體理由，為上訴必備之程式。倘其上訴書狀已敘
    述理由，但所敘述者非屬具體理由，仍屬不符上訴之法定程
    式，由第二審法院以其上訴不合法律上程式，判決駁回，不
    生定期命補正之問題。此觀刑事訴訟法第350條第1項、第36
    1條、第362條前段及第367條前段之規定自明。且自同法第3
    61條之修法過程以觀，原草案為：「依前項規定提起上訴者
    ，其上訴書狀應敘述理由，並引用卷內訴訟資料，具體指摘
    原審判決不當或違法之事實。其以新事實或新證據為上訴理
    由者，應具體記載足以影響判決結果之理由」，嗣經修正通
    過僅保留「上訴書狀應敘述具體理由」之文字，其餘則刪除
    ，故所稱「具體理由」，並不以其書狀應引用卷內訴訟資料
    ，具體指摘原審判決不當或違法之事實，亦不以於以新事實
    或新證據為上訴理由時，應具體記載足以影響判決結果之情
    形為必要。但上訴之目的，既在請求第二審法院撤銷或變更
    第一審之判決，所稱「具體」，當係抽象、空泛之反面，須
    就不服判決之理由為具體之敘述而非空泛之指摘而言，亦即
    須就其所主張第一審判決有違法或不當之情形，舉出該案相
    關之具體事由足為其理由之所憑，而非徒托空言或漫事指摘
    ；若僅泛言原判決認事用法不當、採證違法或判決不公、量
    刑過重等空詞，而無實際論述內容，即無具體可言（最高法
    院106年第8次刑事庭會議決議意旨參照）。
二、本件上訴人即被告因犯刑法第140條第1項之侮辱公務員罪，
    經原審判處有期徒刑2月。原審判決係依憑被告之供述及證
    人即員警張祐寧於審理中證稱：「當時我們執行巡邏勤務……
    被告沿興東路往北直行，後來在興東路與倉前路口攔查，攔
    查之後被告就摔安全帽，然後開始辱罵我們」、「我當時穿
    制服，騎乘警用巡邏機車」「被告摔完安全帽之後罵我『幹
    你娘』，我們制止他之後，請他出示證件，被告仍然不配合
    ，還罵『幹』」、「（問：陳冠杞說：『幹』、『幹你娘』時，是
    不是對著你罵？）我認為是，我才剛攔查下來，被告就馬上
    罵人，當時是被告先停車，我才過去」等語（見原審卷第37
    至39頁）。又本件現場錄影光碟雖未拍攝到被告摔安全帽辱
    罵「幹你娘」之畫面，但員警張祐寧於現場時曾對被告稱：
    「你一下車有沒有罵啦？」被告則回覆以：「有，我有罵。
    」員警張祐寧再稱：「你看著我罵是不是在罵我？」被告再
    回覆：「怎樣啦，怎樣啦？」等語，亦有錄音譯文在卷可稽
    （見警卷第7頁）。再被告於原審審理中亦坦承現場錄影光
    碟係其遭員警攔查後拍攝，當時面對警員張祐寧等語（見原
    審卷第41頁）之證據，認定被告犯前揭罪名事證明確，因予
    論罪科刑，認事用法並無違誤。復審酌被告對於依法執行職
    務之員警未予尊重，恣意以前開言語辱罵，損及公務員執法
    尊嚴及國家公權力行使，所為實值非難，且犯後否認部分犯
    行，態度難認良好，兼衡其犯罪之動機、目的、手段、情節
    及其自述學歷高中畢業，職業為泥水工，家庭經濟狀況小康
    等一切情狀，量處如原審判決主文所示之刑，並諭知易科罰
    金之折算標準，量刑亦屬妥適。從形式上觀察，原審判決均
    已詳述其所憑證據、認定理由及量刑之依據，並無認定事實
    錯誤、量刑瑕疵或任何違背法令之情形。
三、被告不服原判決，於109年4月29日具狀提起第二審上訴，上
    訴理由僅泛稱：「不服判決，否認怒罵員警」，除此之外並
    沒有其他上訴理由之敘述。由上訴理由記載形式上觀之，純
    屬主觀上否認犯罪，對原審法院認事用法不服之意思表示而
    已，並未指出原判決認事用法究竟有何不當或違法之處，亦
    未就不服原審判決之理由舉出足為否認犯罪所憑之具體事由
    ，揆諸首揭說明，上訴顯無具體理由而不合法定程式，應予
    駁回，並不經言詞辯論為之。
據上論斷，應依刑事訴訟法第367條前段、第372條，判決如主文
。
中　　華　　民　　國　　110 　年　　2 　　月　　25　　日
                  刑事第十九庭  審判長法　官  曾淑華
　　　　　　　　　　　　　　　　　　　法　官  許文章
　　　　　　　　　　　　　　　　　　　法　官  陳文貴
以上正本證明與原本無異。
不得上訴。
                                      書記官  俞妙樺
中　　華　　民　　國　　110 　年　　2 　　月　　25　　日